【裁判字號】    99,易緝,28
【裁判日期】    990720
【裁判案由】    竊盜
【裁判全文】
臺灣彰化地方法院刑事判決             99年度易緝字第28號
公  訴  人  臺灣彰化地方法院檢察署檢察官
被      告  甲○○
上列被告因竊盜案件，經檢察官提起公訴（98年度偵字第9718號
），原經本院分為99年度易字第134號案件審理，後被告審理中
逃亡經本院通緝，緝獲後重新分案，茲判決如下：
    主  文
甲○○共同於夜間侵入住宅竊盜，累犯，處有期徒刑拾月。
    犯罪事實
一、甲○○前因施用一、二級毒品案件，經本院以95年度訴字第
    1075號判決，處有期徒刑6月（減為3月）、3月（減為1月15
    日），又犯詐欺罪經本院95年度易字第1312號判決處有期徒
    刑5月（減為有期徒刑2月15日），上述減刑後三罪，經定應
    執行有期徒刑6月確定，甫於民國（下同）96年7月16日執行
    完畢出監（構成累犯）。又因施用一級毒品，經臺灣桃園地
    方法院96年度訴字第819號判決處有期徒刑8月，減為有期徒
    刑4月，96年12月19日易科罰金執行完畢（構成累犯）。又
    因施用第一級毒品2次，經臺灣桃園地方法院95年度訴字第
    2290號判決處有期徒刑7月（後減為有期徒刑3月15日）、有
    期徒刑6月（後經減為有期徒刑3月），減刑後二罪經定應執
    行有期徒刑6月，97年6月17日易科罰金執行完畢（構成累犯
    ）。
二、緣甲○○受雇於乙○○，在其位在彰化縣二林鎮○○路正義
    巷6號住處從事務農工作，得知上址屋內武安尊王神像掛有
    金牌1面（價值新臺幣【下同】1500元），竟均因缺錢花用
    ，由甲○○提議得竊取該面金牌變賣換取金錢，而共同基於
    意圖為自己不法所有之犯意聯絡，於98年10月27日下午8時
    15分前某時，由甲○○先至上址探查情況，俟確定該處無人
    在家後，即前往事先與徐嘉隆約定之彰化縣員林鎮某菜市場
    附近通知徐嘉隆可下手行竊。徐嘉隆遂於該日下午8時15分
    許之夜間，騎乘不詳車牌號碼之機車抵達上址，侵入乙○○
    上址大門未關閉之住宅，徒手竊取上開神像上之金牌1面，
    得手後前往事前約妥之彰化縣二林鎮消防隊前與甲○○會合
    ，將金牌1面交予甲○○保管，再由甲○○駕駛車牌號碼Q7-
    7017號自小客車搭載徐嘉隆，前往彰化縣埤頭鄉某處之全家
    電子遊藝場向友人詢問有無欲收購之銀樓。適為警在該遊藝
    場執行臨檢勤務，徐嘉隆等誤認上開竊盜犯行已為警發現，
    2人隨即往遊藝場外逃跑，甲○○並將所攜金牌1面丟置在彰
    化縣埤頭鄉○○村○○路○段370巷13之1號花圃內，經警追
    捕下，終在彰化縣埤頭鄉○○路○段370巷口查獲。
三、案經彰化縣警察局北斗分局報請臺灣彰化地方法院檢察署檢
    察官偵查起訴。
    理  由
一、本案被告所犯係屬刑事訴訟法第376 條第2 款所列之刑法第
    第321 條第1 項第1 款之加重竊盜罪，本院爰依同法第284
    條之1 之規定行獨任審判。次按被告以外之人於審判外之陳
    述，雖不符刑事訴訟法第159 條之1 至第159 條之4 之規定
    ，而經當事人於審判程序同意作為證據，法院審酌該言詞陳
    述或書面陳述作成時之情況，認為適當者，亦得為證據。當
    事人、代理人或辯護人於法院調查證據時，知有第159 條第
    1 項不得為證據之情形，而未於言詞辯論終結前聲明異議者
    ，視為有前項之同意，刑事訴訟法第159 條之5 定有明文。
    立法意旨在於傳聞證據未經當事人之反對詰問予以核實，原
    則上先予排除。惟若當事人已放棄反對詰問權，於審判程序
    中表明同意該等傳聞證據可作為證據；或於言詞辯論終結前
    未聲明異議，基於尊重當事人對傳聞證據之處分權，及證據
    資料愈豐富，愈有助於真實發見之理念，且強化言詞辯論主
    義，使訴訟程序得以順暢進行，上開傳聞證據亦均具有證據
    能力。查本案全部卷證，公訴人、被告等均不爭執其證據能
    力，本院復衡以該等供述證據作成時之情況，應為適當，是
    可認後述所引用證據之證據能力均無疑義，合先敘明。
二、認定事實所憑之證據及理由：
  (一)被告甲○○於本院審理中為認罪之表示。
  (二)證人（共同被告）徐嘉隆於警、偵訊及本院前次審理時，均
    陳述上情，並陳稱「甲○○便駕車前往行竊地點勘查，發現
    無人便叫我前往行竊」（警訊筆錄）、「當天晚上我去該處
    偷金牌前，甲○○有先去勘查該處有沒有人在」「甲○○跟
    我說上址現在沒有人，可以去偷金牌」「由於我在之前偷到
    金牌後，就把金牌拿給甲○○，所以金牌一直在甲○○的身
    上，後來甲○○把金牌丟在彰水路4段370巷13-1號的花園」
    （偵訊筆錄），並帶同警方前往丟棄金牌之地點取出該金牌
    ，並有取出金牌地點之照片可證。
  (三)經證人即被害人乙○○於警詢中證述失竊之情節。
  (四)有徐嘉隆到行竊地點行竊之監視錄影器翻拍照片、及現場照
    片等於警卷可稽。
  (五)綜上所述，足認被告之自白核與事實相符，本案事證明確，
    被告上開竊盜犯行，洵堪認定。
三、論罪科刑：
  (一)按刑法第321 條第1 項第1 款之夜間侵入住宅竊盜罪，其所
    謂「住宅」，乃指人類日常居住之場所而言（最高法院76年
    臺上字第2972號判例要旨參照）。申言之，該住宅固不必行
    竊時有人在內，但須已有人實際遷入居住為條件；又刑法上
    所謂夜間，係指日出前日沒後。是核被告甲○○所為，係犯
    刑法第321條第1項第1款之於夜間侵入住宅竊盜罪。
  (二)被告甲○○與同案被告徐嘉隆間就上開犯罪事實，互有犯意
    聯絡及行為分擔，均為共同正犯。
  (三)再被告甲○○有如犯罪事實欄所示之前科紀錄，有臺灣彰化
    地方法院檢察署刑案資料查註紀錄表及臺灣高等法院被告全
    國前案紀錄表各1份在卷可憑，其於有期徒刑執行完畢後，5
    年內故意再犯本件最重本刑為有期徒刑以上之罪，為累犯，
    應依刑法第47條第1項之規定加重其刑。
  (四)爰審酌被告年紀輕輕，竟不思循正當途徑獲取財物，反因一
    時貪念，利用徐嘉隆亦缺錢花用之主觀情狀，安排徐嘉隆前
    往下手行竊，任意竊取他人財物，影響他人財產權，惡行非
    輕，犯最後經通緝始到庭，行竊前雇主之財產，令雇主情感
    上加備受打擊，暨考量其生活狀況、智識程度、行竊手段及
    竊得物品價值，又竊得之贓物業已經被害人領回，有贓物認
    領保管單1紙在卷可參等一切情狀，量處如主文所示之刑。
四、適用法律：
  (一)刑事訴訟法第299 條第1 項前段。
  (二)刑法第28條、第321 條第1 項第1 款、第47條第1 項。
本案經檢察官趙冠瑋到庭執行職務。
中    華    民    國    99    年    7    月    20    日
                  刑事第七庭         法  官  葉明松
以上正本證明與原本無異。
如不服本判決應於收受判決後10日內向本院提出上訴書狀，並應
敘述具體理由；其未敘述上訴理由者，應於上訴期間屆滿後20日
內向本院補提理由書（均須按他造當事人之人數附繕本）「切勿
逕送上級法院」。
告訴人或被害人對於判決如有不服具備理由請求檢察官上訴者，
其上訴期間之計算係以檢察官收受判決正本之日期為準。
中    華    民    國    99    年    7    月    20    日
                                     書記官  林淑文
附錄本案論罪科刑法條：
中華民國刑法第321條
犯竊盜罪而有左列情形之一者，處 6 月以上、 5 年以下有期徒
刑：
一、於夜間侵入住宅或有人居住之建築物、船艦或隱匿其內而犯
    之者。
二、毀越門扇、牆垣或其他安全設備而犯之者。
三、攜帶兇器而犯之者。
四、結夥三人以上而犯之者。
五、乘火災、水災或其他災害之際而犯之者。
六、在車站或埠頭而犯之者。
前項之未遂犯罰之。

司法院資訊處製作；財團法人民間司法改革基金會備份。
